臺灣高等法院臺南分院民事裁定　96年度抗字第162號
抗　告　人　甲○○
相　對　人　乙○○
上列抗告人因與相對人間請求侵權行為損害賠償事件，對於中華
民國96年4月4日臺灣嘉義地方法院94年度訴字第683 號裁定，提
起抗告，本院裁定如下：
    主  文
抗告駁回。
抗告訴訟費用由抗告人負擔。
    理  由
一、抗告意旨略以：相對人確有下列對抗告人之侵權行為：（一
    ）民國（下同）91年3 月31日，相對人與其兄長在中和派出
    所共同打傷抗告人，致抗告人受有醫藥費、計程車往返車資
    及餐宿費用之支出，均屬事實，且相對人當時與其兄長亦簽
    立悔過書，表示願負法律責任。（二）93年4 月24日，抗告
    人詢問相對人有關抗告人家中於93年4 月17日遭竊之事，是
    否與相對人有關，相對人由喜轉怒，用右手揮打坐在機車上
    之抗告人，抗告人連同機車倒地，更拾起不名物體朝抗告人
    背部毆打，致抗告人背部遭不明物體擊傷，腳遭倒地機車壓
    傷，嗣經劉柏候勸阻相對人至抗告人所提證物照片標記4 點
    之地，相對人復又順手拿起筍寮地上之柴刀欲砍殺抗告人，
    抗告人躲過相對人之追殺後，回到抗告人擺攤做生意之地，
    相對人亦至抗告人做生意之處，將抗告人之攤位掀翻，相對
    人事後若經抗告人做生意之處，便對抗告人罵三字經或恐嚇
    抗告人。（三）94年2月8日深夜12時50分許，相對人開車至
    抗告人家中叫囂及罵三字經騷擾抗告人，並將抗告人家中玻
    璃打破，經抗告人撥打電話至警局報案，此有警員徐進桶為
    證。（四）94年2月10日上午 10時左右，相對人開車經過抗
    告人做生意之處，相對人亦停車探頭對抗告人罵三字經，並
    說不會放過抗告人等恐嚇語言，此有賣健康飲料之林小姐為
    證。（五）94年2月17日上午6時46分，相對人由其使用之00
    00000000號行動電話撥打3、4通電話恐嚇抗告人，並罵三字
    經，要抗告人死的很難看，此調閱相對人使用之0000000000
    號行動電話通聯紀錄即明。（六）94年3月2日下午17時左右
    ，相對人藉由0000000000號行動電話恐嚇抗告人，此調閱相
    對人使用之0000000000號行動電話通聯紀錄即明。（七）94
    年6月4日上午9 時，抗告人於老街遇到相對人，當時相對人
    先出言恐嚇及罵三字經，並欲出手毆打抗告人，致抗告人至
    中和派出所報案，相對人無視中和派出所警員的存在，仍大
    聲向抗告人叫囂，要抗告人至派出所外面打架，此有中和派
    出所內之警員為證。（八）94 年8月17日抗告人與相對人共
    同出庭，庭訊完後抗告人於法院前路口遭相對人追上攔阻去
    路，並欲出手毆打抗告人，抗告人適時向剛好欲離開之 3位
    原住民小姐求救，相對人才怒目離開，抗告人不及請3 位小
    姐留下之姓名，僅記下其等所開之汽車車號T7－4315號，請
    傳喚各該小姐查明。（九）94年8月23日上午10時45 分，相
    對人開車到抗告人住家叫囂恐嚇騷擾，抗告人亦有致電向派
    出所報案，接聽電話者為林姓警員，請傳喚該林姓警員詢問
    抗告人當日報案情形。（十）94年9月10日晚上19時 40分，
    抗告人欲到雅秀商店購物，於阿明檳榔攤前為相對人看見，
    相對人再出言恐嚇抗告人，抗告人便快走進入雅秀商店，俟
    相對人離開阿明檳榔攤後，抗告人始離開雅秀商店。（十一
    ）94年10月13日，抗告人與相對人共同出庭，於晚上 8時回
    家，發現家中臥室玻璃全被打破，抗告人打3 通電話至中和
    派出所，惟中和派出所並不理會，抗告人乃撥打 110報案，
    並至竹崎分局製作筆錄，此有報案3 聯單為證，並請調閱中
    和派出所通聯紀錄及竹崎分局筆錄即明。（十二）抗告人自
    93 年4月24日起，長期遭相對人欺侮及恐嚇騷擾，另遭相對
    人捏造不實不同之案發經過及傷害抗告人，相對人如此之行
    為實令抗告人恐懼萬分，抗告人此段期間，往返中和派出所
    、竹崎分局刑事組、地方法院檢察署及地方法院，不論精神
    上、時間、舟車餐費等費用花費甚多，相對人長期無故找抗
    告人麻煩，打傷、恐嚇、騷擾抗告人，致抗告人不敢再擺攤
    做生意，致有營收損害，且抗告人因心生恐懼暫時搬離奮起
    湖，住於外地，致未販售完之存貨及生財器具均有所損失，
    均屬事實，為此提起刑事附帶民事訴訟，請求侵權行為損害
    賠償云云。詎原審竟裁定駁回抗告人之訴，實有未當，爰提
    起本件抗告等語。
二、按因犯罪而受損害之人，於刑事訴訟程序得附帶提起民事訴
　　訟，對於被告及依民法負賠償責任之人，請求回復其損害，
  　刑事訴訟法第487條第1項定有明文。次按因犯罪而受損害之
　　人，於刑事訴訟程序固得附帶提起民事訴訟，對於被告及依
  　民法負賠償責任之人，請求回復其損害，但其請求回復之損
    害，以被訴犯罪事實所生之損害為限，否則縱令得依其他事
    由提起民事訴訟，亦不得於刑事訴訟程序附帶為此請求，亦
    經最高法院著有70年度臺抗字第510 號裁判意旨足參。經查
    本件訴訟係原審法院刑事庭以94年度附民字第69號裁定移送
    該院民事庭，且該附帶民事訴訟，係以相對人涉有傷害及恐
    嚇之犯行（原審法院94年度簡上字第203 號）經起訴後，為
    抗告人所提之附帶民事訴訟。而原審法院94年度簡上字第20
    3號之刑事判決，係以相對人於94年2月5 日14時15分許，在
    嘉義縣竹崎鄉中和村178之1號「奮起湖大飯店」前，徒手毆
    打抗告人成傷並恐嚇抗告人；又於94年6 月14日23時17分許
    ，在臺中縣大里市○○路○段217巷10號「東霆機電有限公司
    」內，以（04）00000000號市內電話號碼，撥打抗告人（05
    ）0000000 號住家電話，於電話中對抗告人為恐嚇之事實，
    為刑事訴訟程序之犯罪事實，此有原審法院該刑事判決書存
    卷足稽，並經原審調閱該刑事卷證查明無訛。是以抗告人提
    起本件附帶民事訴訟請求損害賠償，必以因相對人上揭刑事
    判決所述之94年2月5日傷害、恐嚇事實，及94年6月14 日恐
    嚇事實，所生之損害為限，至抗告人所增列上揭抗告意旨之
    侵權行為所生損害，因均非屬相對人被訴上揭刑事判決認定
    犯罪事實所生之民事損害，而係相對人除上揭刑事判決認定
    犯罪事實以外之傷害或恐嚇抗告人之犯罪行為所生之民事損
    害，受移送審理附帶民事訴訟之民事法院，尚無從就此部分
    為審判，應認抗告人所提此部分之附帶民事訴訟不合法。原
    審法院本於同上見解，認抗告人所提如抗告意旨所列之前 3
    項傷害及恐嚇行為所生之損害，並非被訴犯罪事實所生之損
    害，而以抗告人所提該部分之附帶民事訴訟不合法為由，裁
    定予以駁回，經核認事用法並無不合。抗告意旨除猶列上揭
    抗告意旨所指之前3 項傷害及恐嚇行為所生之損害外，並增
    列後8 項傷害及恐嚇行為所生之損害，指摘原裁定不當，求
    予廢棄改判，為無理由，應予駁回。至抗告人是否得依其他
    事由提起獨立之民事訴訟，則非本刑事附帶民事訴訟程序所
    得審究。
三、據上論結，本件抗告為無理由，應依民事訴訟法第495條之1
    第1項、第449條第1項、第95條、第78條，裁定如主文。
中　　華　　民　　國　　96　　年　　6 　　月　　28　　日
                  民事第四庭　審判長法　官  王惠一
　　　　　　　　　　　      　　　　法　官  蘇重信
　　　　　　　　　　　      　　　　法　官  林永茂
上為正本係照原本作成。
不得再抗告。
中　　華　　民　　國　　96　　年　　6 　　月　　28　　日
                                    書記官  謝素嬿
